Inventaris van de collectie Aanwinsten Kaarten en Tekeningen, verworven sinds 1888
Nationaal Archief, Den Haag
Collectie Aanwinsten Afdeling Kaarten en Tekeningen
Aanw. Kaarten en Tekeningen
archiefvorming: 1888-2019
oudste stuk - jongste stuk: 16e eeuw-20e eeuw
AANW
3234 inventarisnummer(s)
Het archief bevat foto's, kaarten, prenten en tekeningen, gedrukt en in manuscript. Kennis van het middeleeuwse handschrift alsmede van het 16e, 17e en 18e eeuwse handschrift is noodzakelijk.
Nationaal Archief
Algemeen Rijksarchief (1802-2002)
Deze verzameling losse aanwinsten van het ARA/NA sinds 1888 bevat kaarten, tekeningen, foto's en prenten van dorpen, steden, polders, waterwegen, provincies, kuststroken en spoor- en tramwegen van Nederland en de overzeese gebiedsdelen in Azië, de Antillen en Suriname. Daarnaast zijn er ook kaarten en tekeningen van verschillende Europese landen en een aantal uit de rest van de wereld. Tevens bevat de collectie hydrografische kaarten en tekeningen van fortificaties, gebouwen, schepen en andere voorwerpen. Recente aanvullingen vallen veelal onder de thema's geschiedenis van de cartografie; cartografie van Nederland en haar voormalige koloniën; Tweede Wereldoorlog en (de opkomst van) kaarten voor toeristisch gebruik. Het materiaal stamt uit de 16e t/m de 20e eeuw. De herkomst van de stukken is uiterst divers: het gaat om los aangetroffen objecten en kaarten, die om onduidelijke redenen losgeraakt zijn uit het grotere verband waarin ze ontstaan zijn; om kleine, van overheidsdiensten verworven series zoals de van vernietiging geredde domeinkaarten die samen de 'schenking Van Spengen' vormen (inv.nrs. 1740-1764), en om kleine, door particulieren geschonken losse exemplaren en verzamelingen. De aanwinsten verworven vóór 1888 hebben veelal hun weg gevonden naar de supplementen op de collecties Leupe en Hingman (zie toegangen 4.VELH en 4.VTHR).
Archiefvorming
Geschiedenis van het archiefbeheer
De verwerving van het archief
Het archiefblok bevat archiefstukken onder verschillende rechtstitels verworven.
Aanwijzingen voor de gebruiker
Openbaarheidsbeperkingen
Volledig openbaar.
Materiële beperkingen
Het archief kent beperkingen voor het raadplegen van stukken als gevolg van kwetsbare of slechte materiële staat.
Aanvraaginstructie
Openbare archiefstukken kunnen online worden aangevraagd en gereserveerd. U kunt dit ook via de terminals in de studiezaal van het Nationaal Archief doen. Om te kunnen reserveren dient u de volgende stappen te volgen:
Creëer een account of log in.
Selecteer in de archiefinventaris een archiefstuk.
Klik op ‘Reserveer’ en kies een tijdstip van inzage.
Verwant materiaal
Beschikbaarheid van kopieën
Inventarisnummers van dit archief zijn niet in kopievorm beschikbaar
​Een klein deel van de manuscriptkaarten is gefacsimileerd in de series Grote Atlas van de Oost-Indische Compagnie (7 delen) en Grote Atlas van de West-Indische Compagnie (2 delen). Bij de individuele beschrijvingen is een verwijzing naar het betreffende deel opgenomen.
Publicaties
Literatuurlijst
Grote Atlas van de Verenigde Oost-Indische Compagnie = Comprehensive Atlas of the Dutch East India Company, 7 vols. (Voorburg 2006-2010)
:
-
Volume I: Atlas Isaak de Graaf / Atlas Amsterdam (2006).
-
Volume II: Java en Madoera = Java and Madura (2007).
-
Volume III: Indische Archipel en Oceanië = Malay Archipelago and Oceania (2008).
-
Volume IV: Ceylon (2008).
-
Volume V: Afrika = Africa (2009).
-
Volume VI: Voor-Indië, Perzië, Arabisch Schiereiland = India, Persia, Arabian Peninsula (2010).
-
Volume VII: Oost-Azië, Birma tot Japan = East Asia, Burma to Japan & Supplement (2010).
Grote Atlas van de West-Indische Compagnie = Comprehensive Atlas of the Dutch West India Company, 2 vols. (Voorburg 2011-2012).
:
-
Volume I: De Oude WIC = The Old WIC, 1621-1674 (2011).
-
Volume II: De Nieuwe WIC = The New WIC, 1674-1791 (2012).
Bijlagen
Concordanties Aanwinsten oude en nieuwe nummering
In deze concordantie zijn de oude en nieuwe inventarisnummers vermeld van de kaarten en tekeningen die zonder duidelijk archiefverband, die sinds 1888 werden geacquireerd en opgenomen de zogenaamde collectie aanwinsten. Tevens werden deze "losse" aanwinsten tot 1970 beschreven in de Verslagen omtrent 's Rijks Oude Archieven (VROA), die geraadpleegd kunnen worden in de studiezaal en bibliotheek. Vanaf 1975 is voor deze aanwinsten een aparte aanwinstenregistratie bijgehouden, niet bestemd voor de publicatie in de jaarverslagen van de RAD. Hierin vindt men slechts de nieuw geacquireerde kaarten- en tekeningenarchieven vermeld.
Aangezien de herkomst niet is vermeld, verdient het aanbeveling hiervoor de beschrijvingen van deze aanwinsten in de VROA's te raadplegen. Als een oud VROA-nummer niet in deze concordantie staat vermeld, betekent dit dat het betreffende aanwinstnummer bij inventarisatie niet (meer) is aangetroffen en niet is opgenomen in deze inventaris.
In deze lijst zijn tevens de inventarisnummers van de kaarten en tekeningen gelicht uit de zogenaamde collecties Restanten (RST) (AANW inv.nrs 1001-1362), wandkaarten (VKOS) (AANW inv.nrs. 1363-1385) de Koloniale Aanwinsten (KOLA) (AANW inv.nrs. 1400-1577), en tenslotte de onbekende Kaarten (ONK) (AANW inv.nrs. 1578-1623), die voorheen als aparte archiefbestanden werden beheerd, hoewel het in feite aanwinsten betreffen en derhalve zijn opgenomen in deze inventaris.
juli 1993, R.M. Haubourdin
Als laatste concordantie is een lijst opgenomen van stukken die bij inventarisaties en herbewerkingen uit AANW gelicht zijn om in andere archieven en collecties ondergebracht te worden. Het betreft een eerste aanzet; de concordantie is nog niet compleet.
december 2015, G.G.J. Boink
Concordantie AANW uit VROA
1862 A IIa 1
1888 1 a 2
1888 1 b 3
1888 2a 4
1888 9aa 5
1888 18b 6
1888 20 7
1888 22b 8
1888 29 9
1889 11 a 10
1889 11 b 11
1889 11 c 12
1889 11d 13
1889 11e 14
1889 11f 15
1889 11g 16
1889 19b Kortrijk 17
1889 19b Trier niet te traceren
1889 19b Namen 18
1889 19b St Venant 19
1890 2d 20
1890 5 l 21
1890 5m 22
1890 5n 23
1890 5o 24
1890 11 25
1890 25q 26
1890 25p 27
1890 34p-2 28
1891 19h 29
1891 25 30
1892 3b 31
1892 3c 32
1892 18g 33
1892 C a-c 4.DEF
1892 C b 34
1893 5b 35
1893 37 36
1893 38a 37
1893 38b 1 38
1893 38b 2 39
1894 2c 40
1894 2d niet te traceren
1894 2e 41
1894 2f 42
1894 2g 43
1894 2h 44
1894 2i 45
1894 25 46
1894 26 47
1894 27 48
1894 28 49
1895 LXVII niet te traceren
1895 LXIX 50
1896 XCVII 17 51
1896 CII 2 52
1897 XLI niet te traceren
1897 LX 53
1898 XXI 1 54
1898 XXI 2 55
1898 XXI 3 56
1898 XXVII 57
1898 XXVIII 58
1898 XXX 59
1898 XXXIV 4.VELH inv.nr. 145
1898 C gekopieerd 60
1899 XXIV 5 61
1899 XXVIII 8 62
1899 XXIX 63
1901 XXXI 3 64
1901 XXXI 4 65
1901 XXXI 5 66
1901 XLVIII 2 67
1901 XLVIII 3 68
1901 XLVIII 4 69
1901 XLVIII 5 70
1901 XLVIII 6 71
1902 XV 2 72
1902 XXIII 1-2 niet te traceren
1902 XXVI 63 73
1903 XXI 1 74
1903 XXI 2 75
1903 XXI 3 76
1903 XXI 4 77
1903 XXI 5 78
1903 XXI 6 79
1903 XXI 7 80
1903 XXI 8 81
1903 XXI 9 82
1903 XXI 10 83
1903 XXI 11 84
1903 XXI 12 85
1903 XXVI 86
1903 XXVIII 87
1905 XXXVII 1 88
1905 XXXVII 2 89
1905 XXXIX 90
1905 XLIX 3 91
1906 XIX 40 92
1906 XIX 41 93
1906 XXXI 19 2.21.005.35 inv.nr. 35
1906 "1"-"4" 94
1907 XXIX 95
1907 XXXV 1 96
1907 XXXV 2 97
1907 XXXV 3 98
1907 XXXV 4 99
1907 XXXV 5 100
1907 XXXV 6-7 101
1907 XXXV 8 102
1907 XXXV 9 103
1907 XXXV 10 104
1907 XXXV 11 105
1907 XXXV 12 106
1907 XXXV 13 107
1907 XXXV 14-15 108
1907 XXXV 16 109
1907 XXXV 17 110
1907 XXXV 18 111
1907 XXXV 19 112
1907 XXXV 20 113
1907 XXXV 21 114
1907 XXXV 22 115
1907 XXXV 23 116
1907 XXXV 24 117
1907 XXXV 25 118
1907 XXXV 26 119
1907 XXXVIII 33 1475
1907 XLIII 120
1907 C gekopieerd 121
1908 LXVI 1 122
1908 LXVI 2 123
1908 LXVI 3 124
1908 LXVI 4 125
1908 LXVII 1 126
1908 LXVII 2 127
1908 LXVII 3 niet te traceren
1908 D gekopieerd 129
1910 XIV 130
1911 X 1 131
1911 X 2 132
1912 XIV 6 133
1913 VII 1 134
1913 VII 2 135
1913 VII 3 136
1913 VII 2-22 4.BMF
1914 I 1-62 4.STS inv.nrs. 131-192
1914 XXV 137
1914 XXVI 1 138
1914 XXVI 2 139
1914 XXVI 3 140
1914 XXVI 4 141
1914 XXVI 5 142
1914 XXVI 6 143
1914 XXVI 7 144
1914 XXVI 8 145
1914 XXVII 1 146
1914 XXVII 2 147
1914 XXVII 3 148
1914 XXVII 4 149
1914 XXVII 5 150
1914 XXVII 6 151
1914 XXVII 7 152
1914 XXVII 8 153
1914 XXVII 9 154
1914 XXVII 10 155
1914 XXVIII 1 156
1914 XXVIII 2 157
1914 XXVIII 3 158
1914 XXVIII 4 159
1914 XXVIII 5 160
1914 XXVIII 6 161
1914 XXVIII 7 162
1915 XXI 163
1915 Bijl. XII, 217-237 4.BRF
1916 XVII 164
1916 XXII 1 165
1916 XXII 2 166
1916 XXII 3 167
1916 XXVIII 1-4 168
1917 LVI 1 169
1917 LVI 2 170
1918 VIII 1 171
1918 VIII 2 172
1918 VIII 3 173
1918 VIII 4 174
1918 VIII 5 175
1918 XI 176
1918 XIII 1 177
1918 XIII 2 178
1918 XIII 3 179
1918 XIII 4 180
1918 XIII 5 181
1918 XIII 6 182
1918 XIII 7 183
1919 XXXIV 1 184
1919 XXXIV 2 185
1919 XXXVI 186
1919 XLI 187
1919 XLII 188
1920 V 5-7 3.06.11.01 inv.nrs. 5-7
1920 XLI 1 189
1920 XLI 2 190
1920 XLI 3 191
1920 XLI 4 192
1920 XLI 5 193
1920 XLI 6 194
1921 XVII 2 196.1
1921 XXVI 1 195
1921 XXVI 2 196
1921 XXVI 3 197
1921 XXVI 4 198
1921 XXVII 1 1420
1921 XXVII 3 1419
1922 VI 1 199
1924 Extra Aanwinst VIII 20 200
1924 XVI 201
1924 XVII 202
1924 XVIII niet te traceren
1925 III 11 203
1925 XI 204
1926 XII 205
1926 XVI 206
1927 VIII 5 207
1927 VIII 6 208
1927 XIX 1-2 209
1927 XXIV 210
1929 XV 211
1929 XVIII 212
1930 II 38 213
1930 II 39 214
1930 II40 215
1930 XII 216
1931 VII 2 217
1931 XI 3 218
1932 III 9-11 219
1934 I 220
1935 VII 221
1936 I 222
1936 III 223
1938 I 224
1939 I 225
1939 "213" 226
1941 II 227
1941 III 228
1943 I 229
1943 III 230
1944 foto's 231
1948 II 232
1949 I 233
1949 XXV 234
1950 I 235
1950 III 1 236
1950 III 2 237
1950 III 3 238
1950 III 4 239
1950 IV 1 240
1950 IV 2 241
1950 IV 3 242
1950 V 2 243
1950 V 3 244
1950 V 4 245
1950 V 5 246
1950 V 6 247
1950 V 7 248
1950 "20" 249
1951 I 250
1951 III 251
1951 IV 252
1951 V 253
1951 VI 254
1951 VII 1 255
1951 VII 2 256
1951 VII 3 257
1951 VII 4 258
1951 VII 5 259
1951 VII 6 260
1951 VII 7 261
1951 VII 8 262
1951 VII 9 263
1951 VII 10 264
1951 VII 11 265
1952 I1 266
1952 I2 267
1952 I3 268
1952 II 269
1952 III 1 270
1952 III 2 271
1952 IV 272
1952 V 273
1952 VI 1 274
1952 VI 2 275
1953 I 276
1953 II 1 277
1953 II2 278
1953 II3 279
1953 II4 280
1953 II5 281
1953 II6 282
1953 II7 283
1953 II 8 284
1953 II9 285
1953 II 10 286
1953 II 11 287
1953 II 12 288
1953 II 13 289
1953 II 14 290
1953 II 15 291
1953 II 16 292
1953 II 17 293
1953 II 18 294
1954 "4" 295
1955 "A 1" 296
1955 "A 2" 297
1956 III 1 298
1956 III 2 299
1956 "A 5" 300
1957 I1 301
1957 I2 302
1957 I3 303
1957 I4 304
1957 I5 305
1957 I6 306
1957 I7 307
1957 I8 308
1957 I9 309
1957 I 10 310
1957 I 11 311
1957 I 12 312
1957 II 1 313
1957 II2 314
1957 III 1 315
1957 IV 1 316
1957 IV 2 317
1957 V 1 318
1957 V 15-17 319
1957 VI 1 320
1957 VI 2 321
1957 VI 3 322
1957 VI 4 323
1957 VI 5 324
1957 VI 6 325
1957 VI 7 326
1957 VI 8 327
1957 VI 9 328
1957 VI 10 329
1957 VI 11 330
1957 VI 12 331
1957 VI 13 332
1957 VI 14 333
1957 VI 15 334
1957 VI 16 335
1957 VI 17 336
1957 VI 18 337
1957 VI 19 338
1957 VI 21 339
1957 = A 10= 340
1957 = A 23 = 341
1958 I 342
1958 II 343
1958 III 1 344
1958 III 2 345
1958 III 3 346
1958 III 4 347
1958 III 5 348
1958 III 6 349
1958 III 7 350
1958 III 8 351
1958 III 9 352
1958 III 10 353
1958 III 11 354
1958 III 12 355
1958 III 13 356
1958 III 14 357
1958 III 15 358
1958 III 16 359
1958 III 17 360
1958 III 18 361
1958 III 19 362
1958 III 20 363
1958 III 21 364
1958 III 22 365
1958 III 23 366
1958 III 24 367
1958 III 25 368
1958 III 26 369
1958 III 27 370
1958 III 28 371
1958 III 29 372
1958 III 30 373
1958 III 31 374
1958 III 32 375
1958 III 33 376
1958 III 34 377
1958 III 35 378
1958 III 36 379
1958 III 37 380
1958 III 38 381
1958 III 39 382
1958 III 40 383
1958 III 41 384
1958 III 42 385
1958 III 43 386
1958 III 44 387
1958 III 45 388
1958 III 46 389
1958 III 47 390
1958 III 48 391
1958 III 49 392
1958 III 50 393
1958 III 51 394
1958 III 52 395
1958 III 53 396
1958 III 54 397
1958 III 55 398
1958 III 56 399
1958 III 57 400
1958 III 58 401
1958 III 59 402
1958 III 60 403
1958 III 61 404
1958 III 62 405
1958 III 63 406
1958 III 64 407
1958 III 65 408
1958 III 66 409
1958 III 67 410
1958 III 68 411
1958 III 69 412
1958 III 70 413
1958 III7 1 414
1958 III 72 415
1958 III 73 416
1958 III 74 417
1958 III 75 418
1958 IV 419
1959 I 420
1959 II 421
1959 III 1 422
1959 III 2 423
1959 III 3 424
1959 III 4 425
1959 III 5 426
1959 III 6 427
1959 III 7 428
1959 III 8 429
1960 I 430
1960 II 431
1960 III 432
1960 IV 1 433
1960 IV 2 434
1960 V 435
1961 I 436
1961 II 437
1961 III 1-1>19 438.1-19
1961 III 2-1 439.1
1961 III 2-2 439.2
1961 III 2-4 439.3
1961 III 2-7 439.4
1961 III 2-9 439.5
1961 III 2-10 439.6
1961 III 2-11 439.7
1961 III 2-12 439.8
1961 III 2-13 439.9
1961 III 2-14 439.10
1961 III 2-15 439.11
1961 III 2-17 439.12
1961 III 2-19 439.13
1961 III 2-20 439.14
1961 III 2-21 439.15
1961 III 2-22 439.16
1961 III 2-23 439.17
1961 III 2-24 439.18
1961 III 2-25 439.19
1961 III 2-26 439.20
1961 III 2-27 439.21
1961 III 2-28 439.22
1961 III 2-31 439.23
1961 III 2-33 439.24
1961 III 2-34 439.25
1961 III 2-35 439.26
1961 III 2-39 439.27
1961 III 2-43 439.28
1961 III 2-45 439.29
1961 III 2-47 439.30
1961 III X 439.31
1961 III 3 440
1961 III 4 441
1961 IV 442
1961 V 443
1961 VI 444
1961 VII 1 445.1-6
1962 I 446
1962 II 1-1 447
1962 II 1-2 448
1962 II 1-3 449
1962 II 1-4 450
1962 II 1-5 451
1962 II 1-6 452
1962 II 1-7>10 453
1962 III 1 454
1962 III 2 455
1962 IV 1-2 456
1962 V 457
1963 I 1 458
1963 I2-1 459
1963 I2-2 460
1963 I2-3 461
1963 I2-4 462
1963 I2-5 463
1963 I2-6 464
1963 I2-7 465
1963 I2-8 466
1963 I2-9 467
1963 I2-10 468
1963 I2-11 469
1963 I 2-12 470
1963 I 2-13 471
1963 I 2-14 472
1963 I 2-15 473
1963 I 2-16 474
1963 I 2-17 475
1963 I 2-18 476
1963 I 2-19 477
1963 I 2-20 478
1963 I 3 479
1963 II 480
1963 III 1 481
1963 III 2 482
1963 IV 1 483
1963 IV 2 484
1963 IV 3 485
1964 I 486
1964 II 487
1964 III 488
1964 IV1 489
1964 IV 2 490
1964 IV 3 491
1964 IV 4 492
1964 IV 5 493
1964 IV 6 494
1964 IV 7 495
1964 IV 8 496
1964 IV 9 497
1964 IV 10 498
1964 IV 11 499
1964 IV 12 500
1964 IV 13 501
1964 IV 14 502
1964 IV 15 503
1964 IV 16 504
1964 IV 17 505
1964 IV 18 506
1964 IV 19 507
1964 V 1 508
1964 V 2 509
1964 V 3 510
1964 V 4 511
1964 V 5 512
1964 V 6 513
1964 V 7 514
1964 V 8 515
1964 V 9 516
1964 V 10 517
1964 V 11 518
1964 V 12 519
1964 V 13 520
1964 VII 1-2 521
1964 VII 3 522
1964 X 1 523
1965 I 524
1965 II 1 525
1965 II2 526
1965 II3 527
1965 II4 528
1966 I1 529
1966 I2 530
1966 I3 531
1966 I4 532
1966 I5 533
1966 I6 534
1966 I7 535
1966 II 536
Concordantie AANW niet vermeld in VROA
1967 I 537
1967 II 1 538
1967 II2 539
1967 III 1 540
1967 III 2 541
1967 III 3 542
1967 III 4 543
1967 III 5 544
1967 III 6 545
1967 IV 1 546
1968 I 547
1968 II 548
1968 IV 1 549
1969 I 2 550
1969 I 3 551
1969 I 4 552
1972 I 553
1972 II 1 554
1972 II 3 555
1972 II 4 556
1972 II 5 557
1972 II 7 558
1972 II 8 559
1972 II 9 560
1972 II 10 561
1972 II 11 562
1972 II 12 563
1972 II 13 564
1972 II 14 565
1972 III 566
1973 I 1 567
1973 I 2 568
1973 I 3 569
1973 I 4 570
1973 I 6 571
1973 "1973 A" 572
1973 "1973 B" 573
1973 1975 1 574
1973 2 575
1973 3 576
1973 4 577
1973 5a 578
1973 5b 579
1973 5c 580
1973 6 581
1973 7 582
1973 8 583
1973 9 584
1973 10 585.1, 585.1
1975 11 586
1976 1 587
1976 2 588
1976 3 589
1976 4 590
1976 5 591
1976 6 592
1976 7a 593
1976 7b 594
1976 7c 595
1976 8 596
1976 9 597
1976 10 598
1976 11 599
1976 12 600
1976 13 601
1978 1 602
1978 2 603
1978 3 604
1978 4 605
1978 5 606
1978 6 607
1978 7 608
1978 8 609
1978 9 610
1978 10 611
1978 11 612
1978 12 613
1978 13 614
1978 14 615
1978 15 616
1978 16 617
1978 17 618
1978 18 619
1978 19 620
1978 20 621
1978 21 622
1978 22 623
1978 23 624
1978 24 625
1978 25 626
1978 26 627
1978 27 628
1978 28 629
1978 29 630
1978 30 631
1978 31 632
1978 32 633
1978 33 634
1978 34 635
1978 35 636
1978 36 637
1978 37 638
1978 38 639
1978 39 640
1978 40 641
1978 41 642
1978 42 643
1978 43 644
1978 44 645
1978 45 646
1978 46 647
1978 47 648
1978 48 649
1978 49 650
1978 50 651
1978 51 652
1978 52a-g 653 .1-7
1978 53 654
1978 54 655
1978 55 656
1978 56 657
1978 57 658
1978 58 659
1978 59 660
1978 60 661
1978 61 662
1978 62 663
1978 63 664
1978 64 665
1978 65 666
1978 66 667
1978 67 668
1978 68 669
1978 69 670
1978 70 671
1978 71 672
1978 72 673
1978 73 674
1978 74 675
1979 I1 676
1979 I2 677
1979 I3 678
1979 II2 679
1979 II3 680
1979 II4 681
1979 II8 682
1979 II9 683
1979 II 10 684
1979 II 11 685
1979 II 12 686
1979 II 13 687
1979 II 14 688
1979 II 15 689
1979 II23 690
1979 II 24 691
1979 II 25 692
1979 II 26 693
1979 II 27 694
1979 II 28 695
1979 II 30a-h 696.1-8
1979 II 31 697
1979 II 40 698
1979 II 51 699
1979 II 52 700
1979 II 53 701
1979 II 54 702
1979 II 55 703
1979 II 56 704
1979 II 57 705
1979 II 58 706
1979 II59 707
1979 II 60 708
1979 II 61 709
1979 II 62 710
1979 II 63 711
1979 II 64 712
1979 II 65 713
1979 II 66a-c 714.1-3
1979 II 67 715
1979 II 68 716
1979 II 70 717
1979 II 71 718
1979 IV 719
1979 V 1 720
1979 V 2 721
1979 V 3 722
1979 VI 1 723
1979 VI 2 724
1979 VI 3 725
1979 VI 4 726
1979 VI 5 727
1979 VI 6 728
1979 VI 7 729
1979 VI 8 730
1979 VI 9 731
1979 "1979-III 1" 732
1980 I1 -27 733.1-27
1980 I 1 "19" 733.28
1980 I 1 "20" 733.29
1980 I 1 "21" 733.30
1980 I 1 "22" 733.31
1980 I 1 "23" 733.32
1980 I 1 "24" 733.33
1980 I 1 "33" 733.34
1980 I 1 "34" 733.35
1980 I 1 "35" 733.36
1980 I 1 "36" 733.37
1980 I 1 "37" 733.38
1980 I 1 "38" 733.39
1980 I 1 "40" 733.40
1980 --- 734
1980 III 1 736
1980 III 2 737
1980 III 3 738
1980 III 4 739
1980 III 5 740
1980 III 6a-b 741
1980 III 7 742
1980 IV 1 743
1980 V 1 744
1980 V 2 745
1980 V 3 746
1980 V 4 747
1980 VIII 748
1980 X 749
1980 XI 750
1980 --- 751
1980 XIII 752
1980 I41 753
1980 I42 754
1980 I 43 755
1980 I 44 756
1980 I 45 757
1980 I 46 758
1980 I 47 759
1981 VII 760
1981 VIII 761
1981 IX 762
1981 X 1 763
1981 X 2 764
1981 X 3 765
1981 X 4 766
1981 X 5 767
1981 X 6 768
1981 X 7 769
1981 X 8 770
1981 X 10 771
1981 X 11 772
1981 X 12 773
1981 X 13 774
1981 XIV 775
1982 I 1 776
1982 I 2 777
1982 I 3 778
1982 I 4 779
1982 I 5 780
1982 I 6 781
1982 I 7 782
1982 II 1 783
1982 II 2 784
1982 II 3 785
1982 II 4 786
1982 II 5 787
1982 II 6 788
1982 II 7 789
1982 II 8 790
1982 II 9 791
1982 II 10 792
1982 II 11 793
1982 III 1 794
1982 "III 1" 795
1982 III 2 796
1982 III 3 797
1982 III 4 798
1982 III 5 799
1982 III 6 800
1982 III 7 801
1982 III 8 802
1982 III 9 803
1982 III 10 804
1982 III 11 805
1982 III 12 806
1982 III 13 807
1982 III 14 808
1982 III 15 809
1982 III 16 810
1982 IV 1 811
1982 IV 2 812
1982 IV 3 813
1982 IV 4 814
1982 IV 5-1-4 815.1-4
1982 IV 6 816
1982 IV 7 817
1982 IV 8 818
1982 IV 9 819
1982 IV 10 820
1982 IV 11 821
1982 IV 12 822
1982 IV 13 823
1982 IV 14 824
1982 V 1 825
1982 V 2 826
1982 V 3 827
1982 V 4 828
"1983" 829
1983 II 1 830
1983 II 2 831
1983 II 3 832
1983 II 4 833
1983 II 5 834
1983 III 835
1983 V 836
1983 VI 837
1983 VII 838
1983 VIII 839
1983 IX 840
1983 X 841
1983 XI 842
1983 XII 843
1983 XIII 844
1983 XIV 845
1983 XVII 846
1983 XVIII 847
1984 III 848
1984 IV 849
1984 V 850
1984 VII 940
1984 IX 1 & 3 851
1984 IX 2 852
1985 IV 853
1985 V 854
1985 VII 855
1985 X 1-2 856
1985 XI 1-5 857
1985 XII 1-4 858 .1-4
1985 XIII 859
1985 XIV 860
1985 XV 861
1985 XVI 862
1985 XVIII 863
1985 XX 864
1985 XXI 865
1985 XXII 866
1985 XXIII 867
1985 XXIV 868
1985 XXV 869
1985 XXVI 870
1985 XXVII 871
1985 XXVIII 1 872
1985 XXVIII 2 873
1985 XXVIII 3 874
1985 XXIX 875
1985 XXX 876
1985 XXXI 877
1985 XXXII 878
1985 XXXIII 879
1985 XXXIV 2 880
1985 XXXV 881
1986 I 1 882
1986 I 2 883
1986 II 884
1986 III 885
1986 IV 886
1986 V 887
1986 VII 888
1986 VIII 889
1986 IX 8 890
1987 I 926
1987 II 891
1987 III 892
1987 VI 893
1987 VIII 894
1987 X 1-11 895.1-11
1988 I 896
1988 II 897
1988 III 898
1988 IV 899
1988 V 900
1988 VI 901
1988 [niet genummerd] 902
1988 VII 1 903
1988 VII 2 904
1988 VII 3 905
1988 VII 4 906
1988 VII 5 907
1988 VIII 908
1988 IX 909
1988 X 910
1988 XI 910
1989 I 912
1989 II 913
1989 III 1 914
1989 III 2 915
1989 III 3 916
1989 IV 917
1989 V 918
1989 VI 919
1989 VII 920
1990 --- 924-925
1990 I 921
1990 II 922
1990 III 923
1990 IV 924
1991-1992 927-1000
Concordantie AANW uit RST (Restanten)
1 1001
2 1002
3 1003
4 1004
5 1005
6 1006
7 1007
8 1008
9 1009
10 1012
11 1011
12 1012
13 1013
14 1014
15 1015
16 1016
17 1017
18 1018
19 1019
20 1020
21 1021
22 1022
23 1023
24 1024
25 1025
26 1026
27 1027
28 1028
29 1029
30 1030
31 1031
32 1032
33 1033
34 1034
35 1035
40 1036
41 1037
42 1038
43 1039
44 1040
45 1041
46 1042
47 1043
47 1044
48.1 1045
48.2 1046
48.3 1047
48.4 1048
48.5 1049
48.6 1050
48.7 1051
48.8 1052
48.9 1053
48.10 1054
48.11 1055
48.12 1056
52 1057
53 1058
54 1059
55 1060
56 1061
57 1062
58 1063
59 1064
60 1065
61 1066
62 1067
79 1068
103 1069
103B 1070
108 1071
110 1072
111 1073
112 1074
113 1075
114 1076
115 1077
116 1078
117 1079
122 1080
123 1081
124 1082
170 1083
171 1084
175 1085
176 1086
177 1087
178 1088
179 1089
180 1090
181 1091
182 1092
183 1093
184 1094
185 1095
186 1096
187 1097
188 1098
189 1099
190 1100
191 1101
192 1102
193 1103
194 1104
195 1105
196 1106
197 1107
198 1108
199 1109
200 1110
203 1111
204 1112
205 1113
206 1114
207 1115
208 1116
209 1117
210 1118
211 1119
212 1120
213 1121
214 1122
215 1123
216 1124
217 1125
218 1126
219 1127
220 1128
221 1129
222 1130
223 1131
224 1132
225 1133
226 1134
228 1135
229 1136
230 1137
232 1138
233 1139
234 1140
235 1141
237 1142
238 1143
239 1144
240 1145
241 1146
241A 1146
242 1147
245 1148
248 1149
249 1682
250 1150
251 1151
252 1152
253 1153
254 1154
255 1155
256 1156
257 1157
258 1158
259 1159
260 1160
260A 1160A
261 1161
262 1162
263 1163
264 1164
265 1165
266 1166
267 1167
268 1168
269 1169
270 1170
271 1171
272 1172
272A 1172A
273 1173
274 1174
275 1175
276 1176
277 1177
278 1178
280 Zie MRF 1179
281 1180
282 1181
283 1182
284 1183
285 1184
286 1185
287 1186
288 1187
289 1188
290 1189
291 1190
292 1191
293 1192
294 1193
295 1194
344 1195
345 1196
346 1197
347 1198
348 1199
349 1200
350 1201
352 1202
353 1203
354 1204
355 1205
356 1206
357 1207
358 1208
359 1209
360 1210
361 1211
361A 1211
363 1212
364 1213
365 1214
369 1215
370 1216
371 1217
372 1218
373 1219
374 1220
375 1221
376 1222
377 1223
378 1224
379 1225
380 1226
381 1227
382 1228
383 1229
384 1230
385A 1231
385B 1231
386 1232
387 1233
388 1234
389 1235
390 1236
391 1237
392 1238
393 1239
394 1240
395 1241
396 1242
397 1243
398 1244
399 1245
400 1246
401 1247
402 1248
403 1249
404 1250
405 1251
406 1252
407 1253
408 1254
409 1255
410 1256
411 1257
412 1258
413 1259
414 1260
415 1261
416 1262
417 1263
418 1264
419 1265
420 1266
421 1267
422 1268
423 1269
424 1270
425 1271
426 1272
427 1273
428 1274
429 1275
430 1276
431 1277
432 1278
433 1279
434 1280
435 1281
436 1282
437 1283
438 1284
439 1285
442 1286
443 1287
445 1288
446 1289
447 1290
448 1291
454 1292
455 1293
461 1294
462 1295
463 1296
465 1297
466 1729
467 1298
468 1299
469 1300
470 1301
471 1302
472 1303
473 1304
474 1305
475 1306
476 1307
477 1308
484 1309
488 1310
490 1311
491 1312
492 1313
493 1314
524 1315
525 1316
526 1317
527 1318
528 1319
529 1319
530 1319
531 1322
532 1322
533 1322
534 1322
535 1326
536 1327
537 1328
538 1329
539 1330
540 1331
541 1332
542 1333
543 1334
544 1335
545 1336
545a 1337
546 1338
547 1339
548 1340
549 1341
550 1342
551 1343
552 1344
553 1345
554 1346
555 1347
556 1348
557 1349
558 1350
559 1351
560 1352
561 1353
562 1354
563 1355
564 1356
565 1357
566 1358
567 1359
568 1360
569 1361
570 1362
Concordantie van AANW uit VKOS (Verzameling Kaarten Op Stok)
Herkomst onbekend 1386-1399
1 1363
2 1364
3 1365
4 1366
5-7 ----
8 1367
9 1368
10 ----
11 1369
12 1370
13 1371
14 1372
15 1373
16 1374
17 1375
18 1376
19 1377
20 1378
21 1379
22 1380
23 1381
24 1382
25 1383
26 1384
27 1385
Concordantie van AANW uit KOLA (Koloniale Aanwinsten)
1 1400
2 1401
3 1402
4 1403
5 1404
6 1405
7 1406
8 1407
9 1408
10 1409
11 1410
12 1411
13 1412
14 1413